臺灣臺南地方法院刑事判決　　　　　　96年度簡上字第139號
上　訴　人
即公訴人　臺灣臺南地方法院檢察署檢察官
上　訴　人
即　被　告　戊○○
選任辯護人　蔡信泰律師
輔　佐　人　甲○○
以上上訴人等因詐欺案件，不服本院九十五年度簡字第一五０號
中華民國九十六年二月二十七日第一審判決（聲請案號：九十五
年度偵字第一五四二九號），提起上訴，本院管轄之第二審合議
庭判決如下：
    主  文
上訴駁回。
    事實及理由
一、本院審理結果，認第一審簡易判決認事、用法及量刑均無不
    當，應予維持，並引用第一審簡易判決書及檢察官聲請簡易
    處刑書記載之事實、證據及理由（如附件）。
二、原審以上訴人即被告罪證明確，依刑事訴訟法第四百四十九
    條第一項前段、第四百五十四第條第二項，刑法第三十條第
    一項前段、第二項、第三百三十九條第一項、第四十一條一
    項前段，刑法施行法第一條之一之規定，量處如原判決主文
    所示之刑，本院經核原判決認事用法，並無不合，量刑亦稱
    妥適。上訴人即公訴人檢察官之上訴略以：據告訴人乙○○
    具狀請求上訴稱；聲請人為本件之被害人，被告於偵查庭所
    辯全為杜撰之詞，本院應有傳喚聲請人到院陳述之必要，且
    被告迄今未與被害人和解，顯毫無悔意。因之請求上訴云云
    。但查經本院於審理期日傳喚被害人乙○○與丙○○等二人
    到院陳述結果，均一致陳稱要求被告賠償其等之損失等語，
    此外，並未提出其他可資審酌之新事證，而此未賠償之事實
    原審判決具已存在，故原審法官於原判決量刑時，已有依刑
    法第五十七條就應審酌之事項，加以斟酌，被害人與公訴人
    即上訴人於本件未提其他量刑可資審酌之新事證。本院認原
    審量刑無不妥，上訴為無理由，應予駁回。另上訴人即被告
    戊○○上訴意旨略以：「我不知被害人為何人，不知道如何
    和解。」、「我沒有發現我的存摺掉了，是後來我母親打電
    話說我的存摺被人家盜用，我才知道存摺掉了。」云云。輔
    佐人並代為陳稱上訴意旨：「被告的存摺是掉了，不是賣給
    詐欺集團，在被犯罪集團拿去犯罪之前，被告人在台中，也
    不知道存摺掉了。」、「95年8月16日有一筆1000元的存款
    存入，可能是歹徒撿到後存入測試帳戶是否有被報遺失，如
    果是我們賣帳戶給他們，他們大可不必要測試，請求函調乙
    ○○之前家庭電費繳納情形，為何歹徒一通電話她就匯款38
    萬元給歹徒。」云云。其上訴理由與原審之答辯意旨略同，
    是以，本件除引用原審判決之理由外，另查：持金融提款卡
    至自動櫃員機提款，必須輸人提款卡之密碼始能提得現款等
    情，乃眾人皆知之事。是以本件被告之晶片提款卡倘如被告
    所辯係遺失而遭詐欺集團之人盜用，則詐欺集團之人必然要
    取得被告提款卡之密碼始能提款得逞，被告於本件審理中，
    初則辯稱「因其外婆在其同時遺失之存摺背面寫蛋清（台語
    ），密碼是2000。」云云，致拾得之人可以得知其密碼為
    2000，而遭盜用，但查全國晶片金融卡之密碼俱為六碼，其
    所辯之密碼為2000四碼一節，顯係卸責之詞而不可採。嗣於
    本院訊問時又辯稱；以我的生日當密碼云云，嗣則改稱：我
    把密碼寫在小單子上，致一起遺失云云。（均參見本院96
    年6月26日審筆錄第13至19頁）但最後竟供稱：我記得沒有
    重新設定密碼（即以郵局所給之密碼為密碼）云云。被告所
    稱之密碼被他人偵得之方式，竟多達四說，而始終不一，前
    後矛盾。顯係卸責之詞，辯解至不可採。是以，取得被告提
    款卡之詐欺集團成員，既無從由其他途徑取得被告密碼。自
    應認係被告親自交付而告知他人。且被告亦坦承其於領取郵
    局晶片卡時郵局人員曾叮嚀其不可以其生日作密碼等情（同
    上揭審理筆錄18頁），是以被告所稱以其生日作密碼云云，
    益不可信。另被告於其答辯狀中辯稱係遺失第一張晶片卡而
    遭盜用，於本院審理中經詰問後，竟改稱係第一張及第二張
    晶片卡均遺失云云（同上揭審判筆錄第19頁），其辯詞反反
    復復，漏洞百出。顯係為卸責而編織，至無一可採。被告有
    交付郵局提款卡供不詳姓名之人使用之幫助不詳姓名之人詐
    欺之犯行至明。此外，辯護人雖傳喚並詰問證人即被害人乙
    ○○與丙○○等二人，但查無陳述任何有利於被告之證述。
    是以，被告上訴亦無理由，均應予駁回。
三、據上論斷，應依刑事訴訟法第四百五十五條之一第一項、第
    三項、第三百七十三條、第三百六十八條，判決如主文。
本案經檢察官丁○○到庭執行職務。
中　　華　　民　　國　　96　　年　　7 　　月　　10　　日
                  刑事第九庭    審判長法　官　楊清安
                                      法　官  卓穎毓
                                      法　官  朱中和
以上正本證明與原本無異。
本件不得上訴。
                                      書記官  陳著振
中　　華　　民　　國　　96　　年　　7 　　月　　12　　日
